臺灣高等法院交通事件裁定           100年度交抗字第1212號
抗  告  人
即受處分人  洪健鈞
上列抗告人即受處分人因違反道路交通管理處罰條例案件，不服
臺灣士林地方法院中華民國100年9月5日所為裁定（100年度交聲
字第567號），提起抗告，本院裁定如下：
    主  文
抗告駁回。
    理  由
一、抗告意旨略以：違規採證照片上同時有二部車，而另一部車
    之車牌模糊不清，無法認定究係何部車違規，應請舉發單位
    提出說明，例如提供第二張採證照片，或另一部車之車牌號
    碼或已舉發之違規單號碼等，請撤銷原裁定云云。
二、按汽車駕駛人，行車速度，超過規定之最高時速，或低於規
    定之最低時速，除有道路交通管理處罰條例第43條第1項第2
    款情形（即行車速度，超過規定之最高時速60公里以上）外
    ，處新臺幣（下同）1,200元以上2,400元以下罰鍰；汽車駕
    駛人有上開條款情形者，除依原條款處罰鍰外，並記違規點
    數1點，道路交通管理處罰條例第40條、第63條第1 項第1款
    分別定有明文。
三、經查：
  (一)本件抗告人於民國100年4月14日上午10時39分許，駕駛其所
    有車牌號碼3319-A3 號之自用小客車，行經花蓮縣臺11丙線
    17.4公里（北上）處，經雷達感應測得時速為87公里（該路
    段規定之最高速限為時速70公里），經警製單舉發其有「汽
    車駕駛人行車速度，超過規定之最高時速未滿20公里」之違
    規等情，為抗告人所不爭執，並有花蓮縣警察局花警交字第
    P00000000 號舉發違反道路交通管理事件通知單、違規採證
    照片及該路段前方設置之警示牌照片在卷可稽（見原審卷第
    7、18、20 頁）。而本件採證之雷達測速照相設備運作正常
    ，業於99年11月22日檢定合格，其有效期間至100 年11月30
    日止，亦有經濟部標準檢驗局雷達測速儀檢定合格證書附卷
    為憑（見原審卷第19頁），足可排除測速儀器失準致誤為舉
    發之可能性。
  (二)抗告意旨以本件違規採證照片上同時有二部車，無法認定究
    係何部車違規云云。惟查，違規採證照片經原舉發單位花蓮
    縣警察局檢視結果，抗告人之前開車輛位於雷達波範圍，確
    屬違規等節，有抗告人提出之花蓮縣警察局100年6月20日花
    警交字第1000027781號函在卷可憑（見原審卷第11頁）；又
    照片中位於左上角即左側車道之另一部車輛，其與抗告人之
    車輛間相距有3個劃分車道之白色虛線及3個間距等節，亦有
    該照片附卷可按（見原審卷第 7、18頁），而用以劃分各線
    車道之白色虛線，其線段長4公尺，間距6公尺，線寬10公分
    ，為道路交通標誌標線號誌設置規則第182 條所明定，則依
    此換算，照片中抗告人之車輛與另一車輛間之距離長達30公
    尺，而本件採證之雷達測速照相設備運作正常，業如前述，
    則違規採證照片中僅抗告人之車輛位於雷達波範圍內，亦即
    僅有抗告人之車輛違規超速，當可認定。
  (三)綜上，抗告人確有於上開時、地超速行駛之違規行為，事證
    明確，堪以認定。
四、原審認原處分機關依據道路交通管理處罰條例第40條、第63
    條第1 項第1款之規定，裁處抗告人罰鍰1,600元，並記違規
    點數1 點，於法並無不當，而駁回抗告人異議之聲明，經核
    並無違誤。抗告人提起抗告，猶執前詞指摘原裁定不當，為
    無理由，應予駁回。
據上論斷，應依道路交通管理處罰條例第89條，刑事訴訟法第41
2 條，裁定如主文。
中    華    民    國  100     年    10    月    11    日
                  刑事第一庭審判長法  官  葉騰瑞
                                  法  官  莊明彰
                                  法  官  彭政章
以上正本證明與原本無異。
不得再抗告。
                                  書記官  杜宜寧
中    華    民    國   100    年    10    月    12    日